# 求助！求解FAS87 养老基金与补充养老保险的不同？

提问人：gggzhe1969 时间：2011-06-27 15:55:02
既定受益计划（Defined Benefit Plan）之下，企业承诺在雇员退休后一次或分次向其支付一定金额的养老金。因此，雇员退休后可获得的福利是确定的，企业除了保证其对养老基金的缴纳可以实现养老金支付承诺以外，还要承担物价变动和投资收益不确定等等风险。 请问既定受益计划的养老基金与我国的补充养老保险（年金）性质上和会计处理上有何不同？另外对于支付给已退休员工个人时，计算个人所得税的方法有何不同？怎样操作？

回答人：chenyiwei
中国《企业年金试行办法》（劳动和社会保障部令第 20 号）所规定的年金属于defined contribution plan，即计提和缴付金额既定，但未来可获得的退休金金额不确定，国家和企业都不承诺“托底”。这与defined benefit plan存在很大差异，后者的会计核算要复杂得多，你也可以参考一下IAS 19。